【裁判字號】    97,簡上,57
【裁判日期】    970408
【裁判案由】    竊盜
【裁判全文】
臺灣彰化地方法院刑事判決              97年度簡上字第57號
上  訴  人
即  被  告  甲○○
上列上訴人因竊盜案件，不服本院九十七年度彰簡字第一一九號
中華民國九十七年一月三十日第一審簡易判決（原檢察官聲請簡
易判決處刑案號：九十六年度偵字第一００一七號），本院管轄
第二審合議庭判決如下：
    主文
上訴駁回。
    事實及理由
一、本案經本院審理結果，認第一審判決認事用法及量刑，均無
    不當，應予維持，並引用第一審判決書記載之事實、證據及
    理由（如附件，惟刑事簡易判決事實及理由欄二、第二、三
    行「第四十七條第一項前段、」之記載應更正為「第四十一
    條第一項前段」及「，刑法施行法第一條之一」之記載均應
    刪除；所引用之聲請簡易判決處刑書犯罪事實欄第一行「年
    籍姓名不詳綽號小強之男子」之記載應更正為「年籍姓名不
    詳綽號小強之成年男子」）。
二、本件上訴人即被告甲○○（以下簡稱被告）上訴意旨略以：
    螺絲起子及扳手僅是行竊時破壞門鎖之工具，且是於現場所
    拾獲，並非預謀所攜帶，更非係兇器，而原審量刑過重，因
    其目前之經濟狀況不好，還要負擔家裡的開銷，實無力繳納
    易科罰金之金額，請求鈞院從輕量刑，以利自新等語。
三、訊據被告對於與曾皓銘、姓名年籍不詳綽號「小強」之成年
    男子及某姓名年籍不詳之成年男子共同竊盜未遂之犯行坦承
    不諱，核與證人施諭樺證述情節相符，並有照片八幀在卷可
    稽，此外復有螺絲起子及扳手各一支扣案可資佐證。又按刑
    法第三百二十一條第一項第三款之攜帶兇器竊盜罪，係以行
    為人攜帶兇器竊盜為其加重條件，此所謂兇器，其種類並無
    限制，凡客觀上足對人之生命、身體、安全構成威脅，具有
    危險性之兇器均屬之，且祇須行竊時攜帶此種具有危險性之
    兇器為已足，並不以攜帶之初有行兇之意圖為必要（最高法
    院七十九年臺上字第五二五三號判例要旨參照）。經查，被
    告於本院審理時坦承扣案之螺絲起子及扳手各一支係曾皓銘
    帶去要撬門用的，但後來發現門沒有鎖等情，而非在現場拾
    獲螺絲起子及扳手，足認被告與曾皓銘等人確攜帶螺絲起子
    及扳手各一支行竊，而螺絲起子及扳手均屬金屬材質，而螺
    絲起子又甚為銳利，二者咸屬客觀上足以傷害人之生命、身
    體之器械，顯為具有危險性之兇器，是以本件被告結夥三人
    以上攜帶兇器竊盜未遂犯行事證已臻明確，堪予認定。
四、原審認被告所犯刑法第三百二十一條第二項、第一項第三款
    、第四款結夥三人以上攜帶兇器竊盜未遂犯行事證明確，據
    以論罪科刑，並參酌案情，判處被告有期徒刑五月，並諭知
    易科罰金之折算標準，及將扣案之共犯曾皓銘所有作案用之
    兇器螺絲起子及扳手各一支諭知沒收，核無不當，上訴人指
    摘原判決不當，聲請撤銷原判決，為無理由，應駁回其上訴
    。
據上論斷，應依刑事訴訟法第四百五十五條之一第一項、第三項
、第三百六十八條、第三百七十三條，判決如主文。
本件經檢察官張聖傳到庭執行職務。
中    華    民    國    97    年    4     月    8     日
                        臺灣彰化地方法院刑事第二庭
                            審判長法官        石馨文
                            法      官        黃齡玉
                            法      官        尚安雅
以上正本證明與原本無異。
本件不得上訴。
中    華    民    國    97    年    4     月    9     日
                            書  記  官        洪年慶


司法院資訊處製作；財團法人民間司法改革基金會備份。
